【裁判字號】    90,易,952
【裁判日期】    900330
【裁判案由】    竊盜
【裁判全文】
臺灣臺中地方法院刑事判決                            九十年度易字第九五二號
    公  訴  人  臺灣台中地方法院檢察署檢察官
    被      告  乙○○
右列被告因竊盜案件，經檢察官提起公訴（九十年度偵字第四二０三號），本院判決
如左：
    主  文
乙○○竊盜，累犯，處有期徒刑陸月，如易科罰金，以參佰元折算壹日。
    事  實
一、乙○○素行不佳，前有違反藥物藥商管理法、業務過失致死、賭博、竊盜等前科
    紀錄，其於民國八十六年間因竊盜案件，經本院判處有期徒刑五月確定，於八十
    七年十一月十二日執行完畢，竟仍不知謹慎行事，復意圖為自己不法之所有，於
    八十九年三月一日中午十二時許，在臺南市○○路○段一五七巷附近，以不詳方
    式，竊取甲○○所有之車號ＮＤＱ─０一五號三陽牌白色重型機車一輛，供己代
    步使用。嗣於九十年一月二十日下午一時許，乙○○騎乘前開機車，行經台北縣
    新莊市○○路二十號前為警盤查查獲。
二、案經臺北縣警察局新莊分局報請臺灣板橋地方法院檢察署呈請台灣高等法院檢察
    署檢察長移轉臺灣臺中地方法院檢察署檢察官偵查起訴。
    理  由
一、訊據被告乙○○矢口否認其有右揭竊盜犯行，辯稱：大約一年前一位綽號叫「小
    本」之朋友看伊沒有機車可騎，就在台南市政府前將本件機車交給伊騎，伊並未
    竊取該機車云云。惟查車號ＮＤＱ─０一五號三陽牌白色重型機車係甲○○所有
    ，其於八十九年三月一日中午十二時許，在臺南市○○路○段一五七巷附近失竊
    該輛機車之事實，業經證人即被害人甲○○之小舅子黃暢志於警訊時證稱無誤，
    且有車輛竊盜、車牌失竊資料個別查詢報表─查詢車牌認可資料、車籍作業系統
    ─查詢認可資料、贓物認領保管單等各一份在卷可稽。復查被告自稱無法找出該
    綽號「小本」者到庭說明，按一般見朋友無車可騎而會主動借車者，雙方交情必
    不淺，然被告竟謂不知該借車者之真實姓名及住址，亦無法取得聯絡，顯見被告
    有心虛之處。又被告供承使用該機車將近一年之久，倘該機車非被告所竊取而係
    借用，則為何被告能使用如此長久之時間，亦與常情不符。被告既無法供出該機
    車之正當來源，堪認上開機車應係被告所竊取。是被告辯稱其未竊取該機車云云
    ，核屬事後卸責之詞，不足採信。本件事證已臻明確，被告之犯行洵堪認定。
二、核被告所為，係犯刑法第三百二十條第一項之竊盜罪。再查被告於八十六年間因
    竊盜案件，經本院判處有期徒刑五月確定，於八十七年十一月十二日執行完畢，
    有台灣台中地方法院檢察署刑案資料查註紀錄表及台灣高等法院被告全國前案紀
    錄表各一份附卷足憑，其受有期徒刑執行完畢後，於五年以內再犯本件有期徒刑
    以上之罪，為累犯，應依刑法第四十七條規定加重其刑。爰審酌被告素行不佳，
    前有多次前科紀錄，竟仍不知謹慎行事，再為本件竊取機車犯行，惡性不輕，且
    其於犯後猶飾詞圖卸，不知悔悟，惟念及被告所竊取之機車係於七十五年間請領
    牌照（有該車之車籍作業系統─查詢認可資料可據），已屬相當老舊之車輛，價
    值不高，造成被害人之損失不大等一切情狀，量處如主文所示之刑示懲。又查本
    件被告行為後，刑法第四十一條業於九十年一月十日修正公布，同年月十二日生
    效，修正後刑法第四十一條第一項前段規定「犯最重本刑為五年以下有期徒刑以
    下之刑之罪，而受六個月以下有期徒刑或拘役之宣告，因身體、教育、職業、家
    庭之關係或其他正當事由，執行顯有困難者，得以一元以上三元以下折算一日，
    易科罰金。」，與修正前刑法第四十一條規定「犯最重本刑為三年以下有期徒刑
    以下之刑之罪，而受六月以下有期徒刑或拘役之宣告，因身體、教育、職業、家
    庭之關係，執行顯有困難者，得以一元以上三元以下折算一日，易科罰金。」不
    同。比較新舊法結果，以新法較有利於行為人，故依刑法第二條第一項前段規定
    ，本件自應適用裁判時之法律即修正後刑法第四十一條第一項前段之規定，被告
    即得諭知易科罰金之折算標準，併此敘明。至扣案之鑰匙一支，被告供稱係綽號
    「小本」所交付而否認為其所有，此外，並查無其他證據足資證明該支鑰匙係供
    被告犯本件竊盜罪所用之物，又非屬違禁物，故不為沒收之諭知，併此敘明。
據上論斷，應依刑事訴訟法第二百九十九條第一項前段，刑法第二條第一項前段、第
三百二十條第一項、第四十七條、修正後第四十一條第一項前段，罰金罰鍰提高標準
條例第一條前段、第二條，判決如主文。
中      華      民      國    九十      年      三      月     三十     日
                              臺灣臺中地方法院刑事第四庭
                                法  官  張  靜  琪
右正本證明與原本無異。
如不服本判決，應於判決送達後十日內向本院提出上訴狀，上訴於臺灣高等法院臺中
分院( 須附繕本 )。
                                      書記官
中      華      民      國    九十      年       三      月     三十    日
附錄本案論罪科刑法條全文
刑法第三百二十條
意圖為自己或第三人不法之所有，而竊取他人之動產者，為竊盜罪，處五年以下有期
徒刑、拘役或五百元以下罰金。
意圖為自己或第三人不法之利益，而竊佔他人之不動產者，依前項之規定處斷。
前二項之未遂犯罰之。


司法院資訊處製作；財團法人民間司法改革基金會備份。
